臺灣高等法院臺中分院刑事判決　　　　　　　　　九十三年度上訴字第一九三三號
　　上　訴　人　臺灣南投地方法院檢察署檢察官
　　被　　　告　甲○○
右上訴人因被告違反槍砲彈藥刀械管制條例案件，不服臺灣南投地方法院九十三年度
訴字第六Ｏ三號中華民國九十三年十月十二日第一審判決（起訴案號：臺灣南投地方
法院檢察署九十三年度偵字第二八八七號），提起上訴，本院判決如左：
    主      文
上訴駁回。
    理      由
一、本件上訴意旨略以：本件同案被告許家誠係居住在南投縣竹山鎮○○路三五巷一
    號，並將購自被告甲○○之槍枝、子彈攜至該址藏放，其犯罪地與住居所地均在
    南投縣，而被告甲○○、許家誠購槍之地點係在彰化縣田中鎮○○街一七五號，
    屬於刑事訴訟法第七條第二、三款所規定之「數人共犯一罪或數罪」、「數人同
    時在同一處所各別犯罪者」之相牽連案件，原審法院既因相牽連案件關係而取得
    本件之管轄權，對被告甲○○並非無管轄權，竟對其為管轄錯誤之判決，自有未
    合，為此提起上訴，請求撤銷原判決等語。
二、原審法院則以：本件被告甲○○之住所均係設籍於彰化縣田中鎮○○里○○路○
    段三六九巷四四號，而同案被告許家誠於偵查中供述：於民國（下同）九十二年
    六月底，在彰化縣田中鎮○○里○○街一七五號住處內，以新臺幣五千元向被告
    甲○○購得具殺傷力之子彈等情，是被告甲○○犯罪地在彰化縣。且被告甲○○
    之前均未曾於檢察官偵查期間有在南投地區受羈押或受刑之情形，因認被告甲○
    ○之犯罪地、住所地均不在該院轄區，檢察官向該院提起公訴，自有未合，而諭
    知管轄錯誤之判決，並移送於有管轄權之臺灣彰化地方法院等情。
三、經查：被告甲○○係明知槍砲及彈藥未經允許不得販賣、持有，竟於九十三年六
    月底某日前，先自不詳處所，向年籍不詳者購入不具殺傷力之仿制式ＦＮ廠半自
    動手槍而改造之手槍一把（槍枝管制編號：0000000000，係由仿制式
    八釐米半自動手槍製造之金屬玩具槍，內具阻鐵）、具殺傷力之改造子彈二顆、
    不具殺傷力之改造子彈四顆，未經許可持有具殺傷力子彈而意圖販賣。嗣於九十
    二年六月底某日，被告甲○○與同案被告許家誠互約在不知情之陳安和位於彰化
    縣田中鎮○○里○○街一七五號住處內完成交易。同案被告許家誠即基於未經許
    可持有子彈之犯意，將前揭不具殺傷力之手槍、子彈四顆，及具殺傷力之子彈二
    顆攜回南投縣竹山鎮之租屋處藏放，有起訴書影本一件在卷可查，故依前開起訴
    書犯罪事實所載之內容可知，被告甲○○係在彰化縣內自行持有並販賣槍彈，同
    案被告許家誠則係在南投縣內自行持有槍彈，並無如上訴書所稱均在彰化縣田中
    鎮購買槍枝之情形，亦未見其二人具有共同販賣或持有槍枝、子彈之關係，自難
    認其二人所為符合刑事訴訟法第七條第二、三款所規定之「數人共犯」或「同時
    在同一處所各別犯罪」（事的牽連）之情形，進而認原審法院對被告甲○○可以
    產生管轄權。
四、從而，原審法院以本案被告甲○○之住居所、犯罪地均不在其管轄區域，因認對
    被告甲○○部分無管轄權，而諭知管轄錯誤之判決，並移送於有管轄權之臺灣彰
    化地方法院，經核於法並無不合。上訴人猶以原審法院對本案被告甲○○有管轄
    權，指摘原審判決不當，其上訴為無理由，應予駁回，並不經言詞辯論為之。
據上論斷，應依刑事訴訟法第三百六十八條、第三百七十二條，判決如主文。
中      華  民      國      九十三   年     十二      月      八    日
                                    臺灣高等法院臺中分院刑事第七庭
                                          審判長法  官  林  榮  龍
                                                法  官  許  秀  芬
                                                法  官  林  宜  民
右正本證明與原本無異。
不得上訴。
                                                書記官  陳  振  海
中      華      民      國      九十三   年      十二     月     九     日
                                                                        Ｉ
